---
title: "Data Science 3. Hausaufgabe"
output:
  html_document:
    df_print: paged
---

# Libraries einlesen 

```{r}
library(tidyverse)
library(arules)
library(arulesViz)
library(stringr)
```

# Daten aufbereiten - Zusammenführen der Datensätze in einer gemeinsamen csv-Datei

```{r}
BX_Book_Ratings <- read_delim("BX-Book-Ratings.csv", 
    ";", escape_double = FALSE, trim_ws = TRUE)
BX_Books <- read_delim("BX-Books.csv", 
    ";", escape_double = FALSE, trim_ws = TRUE)
BX_Users <- read_delim("BX-Users.csv", 
    ";", escape_double = FALSE, trim_ws = TRUE)
```


```{r}
books <- BX_Books %>%
  select(ISBN,`Book-Title`,`Book-Author`,`Year-Of-Publication`,Publisher)
rm(BX_Books)
users <- BX_Users %>%
  mutate(Age = as.numeric(Age))
rm(BX_Users)
ratings <- BX_Book_Ratings %>%
  left_join(books)
rm(BX_Book_Ratings)
ratings <- ratings %>%
  filter(!is.na(`Book-Title`))
users <- users %>%
  filter(!is.na(Age)) %>%
  mutate(country = str_remove(Location,".*,")) %>%
  filter(country != "")
all <- ratings %>%
  left_join(users) %>%
  select(-Location)
write_csv(all, "all.csv")
```

# Was mir an der Datenqualität auffällt: 
# Autoren, die in Großbuchstaben eingeben wurden, müssen bereinigt werden, ansonsten werden sie als unterschiedliche Personen erkannt und die Regeln empfehlen ein und dieselbe Person
# Umlaute (z.B. bei Patrick Süßkind werden mit Sonderzeichenketten ausgegeben)
# O' (z.B. O'brian, O'connor - der Anfangsbuchstabe nach dem Apostroph ist durch den str_to_title Befehl klein)
# Mc (z.B. Mcnaughty etc., gleiches Problem wie eben beschrieben)
# J. K. Rowling / Joane K. Rowling - ausgeschriebene vs. abgekürzte Autorennamen
# Mehrer Vornamen bzw. Middle Names - manche sind mit Leerzeichen getrennt, andere nicht 

# Test der Datenqualität Optimierung (hat leider nicht so funktioniert):
#```{r}
#Wort <- "sdsdsO'briansdsds" %>%
#test <- (str_view_all(Wort,"O'brian")) %>%
#mutate(Wort = str_to_title(test))
#```


# Beheben mit regulären Ausdrücken

```{r}
all <- read_csv("all.csv") %>%
  mutate(`Book-Author` = str_to_title(`Book-Author`))
```

# Analyse, bei der die Autoren in der Transaktionen enthalten sind: 

```{r message=FALSE}
i <- split(all$`Book-Author`,all$`User-ID`)
txn <- as(i, "transactions")
basket_rules <- apriori(txn, parameter = list(sup = 0.0015, conf = 0.001, minlen=2, target="rules"))
```



```{r}
myRules_Direct <- as(basket_rules, "data.frame")
basket_rules_hi <- head(basket_rules, by ="lift",100)
head(myRules_Direct, 214)
```


```{r}
plot(basket_rules_hi, method="graph", main="Books")
```
# Hintergrundgedanke war:
# Es werden nur Autoren weiterempfohlen, deren Bücher auch mehrheitlich gut bewertet wurden. Dafür wurden nur Bücher gezählt, für die mind. 2 Bewertungen abgegeben wurden, anschließend wurde die Durchschnittsbewertung gebildet und nur die Bücher weiterempfohlen, die besser als 7 bewertet wurden

#```{r}
#all %>%
#  group_by(ISBN) %>% 
#  summarise(Durchschnittsbewertung = mean(`Book-Rating`), AnzahlBewertungen = n()) %>%
#  filter(AnzahlBewertungen > 2) %>%
#  filter(Durchschnittsbewertung > 7) %>%
#  arrange(desc(Durchschnittsbewertung))
#```

# Analyse, in der Autoren mit mehrheitlich gut bewerteten Büchern enthalten sind: 

#```{r message=FALSE}
#j <- split(all$`Book-Author`,all$`User-ID`)
#gb <- as(j, "transactions")
#goodbooks_rules <- apriori(gb, parameter = list(sup = 0.0015, conf = 0.001, minlen=2, target="rules"))
#```

#```{r}
#goodBooks_Direct <- as(goodbooks_rules, "data.frame")
#goodbooks_rules_hi <- head(goodbooks_rules, by ="lift",100)
#head(goodBooks_Direct, 100)
#```

#```{r}
#plot(goodbooks_rules_hi, method="graph", main="Goodbooks")
#```

# Leider hat es nicht funktioniert. Deshalb habe ich es mit der "einfachen Variante" gelöst:

# Features: Filtern der Warenkörbe nach Land "Germany", Alter und Buchbewertung und mindestens mit gut bewertet sind

```{r}
(all_country <- all %>%
  select(`Book-Author`,`User-ID`,country,Age,`Book-Rating`) %>%
  filter(country == "germany",Age > 0, Age < 25, `Book-Rating` > 7))
```

# Anzeige der Autoren, die von Leuten aus Deutschland in meinem Alter gelesen werden

```{r message=FALSE}
k <- split(all_country$`Book-Author`,all_country$`User-ID`)
txn2 <- as(k, "transactions")
basket_rules2 <- apriori(txn2, parameter = list(sup = 0.005, conf = 0.001, minlen=2, target="rules"))
```

```{r}
myRules_Direct2 <- as(basket_rules2, "data.frame")
basket_rules_hi2 <- head(basket_rules2, by ="lift",100)
head(myRules_Direct2, 100)
```

```{r}
plot(basket_rules_hi2, method="graph", main="Country")
```

# Features: Filtern der Warenkörbe nach Land "USA", Alter und Buchbewertung

```{r}
(all_countryUSA <- all %>%
  select(`Book-Author`,`User-ID`,country,Age,`Book-Rating`) %>%
  filter(country == "usa",Age > 0, Age < 25, `Book-Rating` > 7))
```
# Vergleich mit oben: 

# Anzeige der Autoren, die von Leuten aus den USA in meinem Alter gelesen werden und mindestens mit gut bewertet sind

```{r message=FALSE}
l <- split(all_countryUSA$`Book-Author`,all_countryUSA$`User-ID`)
txnUSA <- as(l, "transactions")
basket_rulesUSA <- apriori(txnUSA, parameter = list(sup = 0.0025, conf = 0.001, minlen=2, target="rules"))
```

```{r}
myRules_DirectUSA <- as(basket_rulesUSA, "data.frame")
basket_rules_hiUSA <- head(basket_rulesUSA, by ="lift",100)
head(myRules_DirectUSA, 100)
```

```{r}
plot(basket_rules_hiUSA, method="graph", main="Country")
```

# Features: Filtern der Warenkörbe nach Erscheinungsjahr
```{r}
(all_year <- all %>%
  select(`Book-Author`,`User-ID`,country,Age,`Book-Rating`,`Year-Of-Publication`) %>%
  filter(`Year-Of-Publication` > 2000))
```

# Anzeige von Warenkörben mit Autoren, die aktuell etwas publiziert haben

```{r message=FALSE}
h <- split(all_year$`Book-Author`,all_year$`User-ID`)
txnYear <- as(h, "transactions")
basket_rulesYear <- apriori(txnYear, parameter = list(sup = 0.0012, conf = 0.001, minlen=2, target="rules"))
```

```{r}
myRules_DirectYear <- as(basket_rulesYear, "data.frame")
basket_rules_hiYear <- head(basket_rulesYear, by ="lift",100)
head(myRules_DirectYear, 100)
```


```{r}
plot(basket_rules_hiYear, method="graph", main="Year")
```

